

ACERCA DE MÍ

Soy una persona de 21 años, proactiva, organizada y responsable. En busca de empleo, preparado para utilizar mis habilidades y pasión para impulsar la misión de una compañía. Aporto una actitud positiva, la voluntad y motivación para aprender nuevos programas y afrontar nuevos desafíos.

COMPETENCIAS

*HTML & CSS

*PHP

*Laravel

*Javascript

*NodeJS

*ExpressJS

*React

*MariaDB

*MongoDB

*Git

*Github

*Docker

*Arduino

DATOS DE CONTACTO

Correo: marcosfrc013@gmail.com

Github: https://github.com/marcos006-dev PyFsa Software: https://pyfsasoftware.com.ar/ Linkedin: https://www.linkedin.com/in/marcos-

franco-88ba6b14a/ Celular: 3704652811

EDUCACIÓN

Técnico en programación

E.P.E.T N° 7 "Vicente Arcadio Salemi"

• 2014-2020

Téc. Sup en Desarrollo de Software Mult. Instituto Politécnico de Formosa

• 2021-2022

MARCOS FRANCO

DESARROLLADOR WEB FULL STACK

EXPERIENCIA LABORAL

Sistema de gestión de certificados y administrador de red.

01/05/2021 - 31/12/2022

Sistema para el envío y registro de certificados físicos y virtuales de los diferentes cursos de capacitación.

*NodeJS, Express, Laravel, MariaDB, Bootstrap 4, GIT, Github.



Socio Fundador, PyFsa Software

01/05/2021- presente

PyFsa Software emprendimiento orientado a soluciones informáticas para las necesidades particulares de una Pyme, Negocio o Empresa.



Sist. control y pedido de materiales, PyFsa Software

01/08/2021 - Presente

Sistema de control y pedidos de materiales para una constructora, con notificación al correo del encargado del deposito,

*Html y Css, PHP, Javascript, Bootstrap 4, PhpMailer, GIT, Github.



IDIOMAS

*Español: Nativo.

*Inglés: Básico.

MARCOS FRANCO

DESARROLLADOR WEB FULL STACK

EXPERIENCIA LABORAL

Pagina Informativa, PyFsa Software

01/09/2022 - Presente

Página informativa para una empresa encargada del manejo de propiedades de la Ciudad de México.

*Html, Css, Javascript, Bootstrap 5, GIT, Github.



SIGAF, Personal

01/06/2022 - Presente

Plataforma para la gestión agropecuaria de la ciudad de Formosa.

*Node, Express, React, Context, Bootstrap 5, Sequelize, GIT, Github.



Sist. de registro de ventas, PyFsa Software

01/09/2022, Presente

Sistema para el registro de ventas de parcelas y generación de volantes de pagos.

*Laravel 9, Bootstrap 5, DomPDF, DataTables, GIT, Github.

